最高法院民事裁定　　　　　　　　　 110年度台上字第2743號
上　訴　人　吳國彰即全民家具行
 
訴訟代理人　李宗瀚律師
被 上訴 人　光毅電子有限公司
 
法定代理人　謝坤達
被 上訴 人　曹愛玲
上列當事人間請求損害賠償事件，上訴人對於中華民國110年4月
14日臺灣高等法院臺中分院第二審更審判決（109 年度重上更一
字第22號），提起上訴，本院裁定如下：
    主  文
上訴駁回。
第三審訴訟費用由上訴人負擔。
    理  由
按上訴第三審法院，非以原判決違背法令為理由，不得為之。又
提起上訴，上訴狀內應記載上訴理由，表明原判決所違背之法令
及其具體內容，暨依訴訟資料合於該違背法令之具體事實，其依
民事訴訟法第469條之1規定提起上訴者，並應具體敘述為從事法
之續造、確保裁判之一致性或其他所涉及之法律見解具有原則上
重要性之理由，同法第467條、第470條第2 項定有明文。而依同
法第468 條規定，判決不適用法規或適用不當者，為違背法令；
依同法第469 條規定，判決有該條所列各款情形之一者，為當然
違背法令。是當事人提起上訴，如以同法第469 條所列各款情形
為理由時，其上訴狀或理由書應表明該判決有合於各該條款規定
情形之具體內容，及係依何訴訟資料合於該違背法令之具體事實
。如依同法第468 條規定，以原判決有不適用法規或適用法規不
當為理由時，其上訴狀或理由書應表明該判決所違背之法令條項
，或有關解釋字號、憲法法庭裁判意旨，或成文法以外之習慣或
法理等及其具體內容，暨係依何訴訟資料合於該違背法令之具體
事實，並具體敘述為從事法之續造、確保裁判之一致性或其他所
涉及之法律見解具有原則上重要性之理由。上訴狀或理由書如未
依上述方法表明，或其所表明者與上開法條規定不合時，即難認
為已合法表明上訴理由，其上訴自非合法。本件上訴人對於原判
決於其不利部分提起上訴，雖以該部分判決違背法令為由，惟核
其上訴理由狀所載內容，係就原審認定系爭火災起火點係在坐落
臺中市○區○○○段○○○○○○段○000 地號土地上上訴人所
有之增建建物（下稱系爭增建物）內與第一審共同被告湯秀龍興
建之舊廠房各為獨立之建物；亦無該土地租賃契約第4條第5項約
定中途終止租約或租期屆滿，土地上建物應歸出租人即第一審共
同被告林國昇等4 人所有情形。又系爭火災肇因於系爭增建物內
配置電源線過載短路所致，被上訴人光毅電子有限公司、曹愛玲
得依民法第191條第1項前段各請求上訴人賠償其所有車輛、貨物
、貨梯，及所有建物遭燒毀之損害新臺幣（下同）404萬7,300元
本息、200 萬元本息，並說明因事證已臻明確，上訴人其餘防禦
方法及證據斟酌後，不足影響判決結果等取捨證據、認定事實之
職權行使，指摘其為不當，並就原審所為論斷及其他與判決結果
不生影響者，泛言未論斷或論斷違法，而非表明該部分判決所違
背之法令及其具體內容，暨依訴訟資料合於該違背法令之具體事
實，亦未具體敘述為從事法之續造、確保裁判之一致性或其他所
涉及之法律見解具有原則上重要性之理由，難認其已合法表明上
訴理由。依首揭說明，應認其上訴為不合法。上訴意旨謂湯秀龍
與吳俊億就樹子腳段431 地號等土地租約屆滿時，取得系爭增建
物所有權，及原審未闡明伊之真意係吳俊億經營家具行期間興建
該增建物云云，不無誤會，附此敘明。
據上論結，本件上訴為不合法。依民事訴訟法第481條、第444條
第1項、第95條、第78條，裁定如主文。
中    華    民    國   111    年    5     月    11    日
                      最高法院民事第八庭
                          審判長法官  陳  玉  完  
                                法官  陳  麗  玲  
                                法官  黃  書  苑  
                                法官  謝  說  容  
                                法官  周  舒  雁  
本件正本證明與原本無異
                                      書  記  官 
中    華    民    國   111    年    5     月    18    日